# 请教陈版：新收入准则下，全收入产品销售类业务是否可以实行 0 库存模式？

提问人：wx_6052ff7645e8 时间：2021-03-18 08:05:04
陈版主，您好：
请教一下关于新收入准则下，定制家具几类情况是否可以用全额法确认收入：
1 、直接采销，供方发货给客户
合同流上，我们与客户签合同，风险、责任、定价权由我们这边承担，我们收入确认依据是以客户的验收单为准；我们与供方的合同，相应明确风险、责任，并且我们以我们的验收单作为成本确认的依据；但我们是以销定采，我们账面不做库存商品（存货），这类情况是否会被质疑调整为净额法？
2 、我们采购原材料，委外给工厂进行加工
合同流同上，但我们会做原材料的出入库，与原材料工厂签订产品采购合同，与委托加工工厂签订委外合同，我们账面存在原材料的存货，这类情况是否可以做全收入？
我的主要一点疑问在于，我看准则，主要责任人并没有明确，公司一定要有实物流（有点类似贸易公司），只要其他条件都符合，不做进销存的管理，也可以做全额法？
谢谢！

回答人：chenyiwei
1 、这种情况多数会被质疑应采用净额法。
2 、委托加工的情况，可能因为对主要原材料及所加工的产品有控制权而符合总额法条件，但要关注对这部分主要原材料存货是否承担了存货风险，例如是否在尚无客户订单的情况下预先储备原材料等。